臺灣花蓮地方法院刑事判決　　　　　　　　　　　　　　 九十四年度易字第三五號
　　公　訴　人　臺灣花蓮地方法院檢察署檢察官
　　被　　　告　甲○○
右列被告因竊盜等案件，經檢察官提起公訴（九十三年度偵字第一一八九號），本院
判決如左：
    主  文
甲○○服用酒類，不能安全駕駛動力交通工具而駕駛，處拘役伍拾日，如易科罰金，
以佰元折算壹日。又竊盜，處有期徒刑參月，如易科罰金，以參佰元折算壹日。
    事  實
一、甲○○於民國九十三年五月二十八日上午九時許，在花蓮縣中華紙漿廠附近獨自
    喝酒至晚間，迄同日晚間九時許，其明知在不能安全駕駛動力交通工具之狀態下
    ，竟仍駕駛車牌號碼ＷＵＴ—五二一號輕型機車，行駛於花蓮縣吉安鄉○○○路
    之供公眾使用道路上，嗣行經華工四路五號丙○○所經營之鴻隆石業股份有限公
    司（以下簡稱鴻隆石材公司）廠房前，竟另行起意，意圖為自己不法所有，竊取
    工廠內之齒輪、齒輪箱各一個放置於機車前踏板上，並欲再將竊得之齒輪軸一個
    搬上機車時，適為丙○○發現並報警，經警對甲○○施以呼氣酒精濃度測試，測
    得其呼氣酒精濃度為０．九九ＭＧ＼Ｌ，始查知上情。
二、案經花蓮縣警察局吉安分局報告臺灣花蓮地方法院檢察署檢察官偵查起訴。
    理  由
一、訊據被告甲○○固坦承於前揭時間、地點酒後駕車之行為，並有酒精濃度測試值
    表一份在卷可稽，堪信其前開所述為真實；惟被告矢口否認有何竊盜犯行，辯稱
    ：齒輪、齒輪箱、齒輪軸是伊在案發時機車停放的道路上所拾取，並非進入工廠
    內竊取所得云云。然查：於九十三年五月二十八日二十一時五十五分許，被害人
    丙○○發現被告從鴻隆石材公司廠房內走出來，欲將齒輪軸一塊搬上機車，另齒
    輪及齒輪箱蓋各一塊則已放置於機車前腳踏板上一情，業據證人丙○○於警詢中
    證述綦詳，並有贓證物品認領保管收據一紙附卷可稽，被告亦於本院審理中供陳
    ：伊是從大理石工廠有機器、工人的地方站起來，被被害人看到等語，堪信證人
    丙○○前揭證詞為真實，足認被告確有進入廠房內竊取齒輪、齒輪箱、齒輪軸。
    況查，被告機車停放之道路與廠房尚有一段距離，有現場照片十六幀及現場圖附
    卷可佐，衡以鴻隆石材公司仍在營業中一情，業據證人丙○○於本院訊問中證述
    明白，則該齒輪、齒輪箱、齒輪軸等營業所需之物，自不可能置於距廠房一段距
    離外之道路上，益證被告辯稱係自馬路上拾取齒輪、齒輪箱、齒輪軸等物，並非
    竊取所得云云，並不可採。本案事證明確，被告犯行洵堪認定，應依法論科。
二、核被告所為，係犯刑法第一百八十五條之三服用酒類不能安全駕駛動力交通工具
    而駕駛罪、同法第三百二十條第一項竊盜罪。被告所犯上開二罪，犯意各別，罪
    名不同，應分論併罰。爰審酌被告並無前科，有台灣高等法院被告前案紀錄表一
    紙附卷可查，被告犯罪目的、手段、造成被害人之損失，及被告於犯罪後坦承部
    分犯行之態度等一切情狀，分別量處如主文所示之刑，並諭知易科罰金之折算標
    準，以示懲儆。
據上論斷，應依刑事訴訟法第二百九十九條第一項前段，刑法第一百八十五條之三、
第三百二十條第一項、第四十一條第一項前段，罰金罰鍰提高標準條例第一條前段、
第二條，判決如主文。
本案經檢察官乙○○到庭執行職務。
中      華      民      國    九十四      年    六      月      七      日
 臺灣花蓮地方法院刑事第二庭
                                  審判長法官  林  碧  玲
                                        法官  陳  世  博
                                        法官  俞  秀  美
右正本證明與原本無異。
如對本判決不服，應於送達後十日內，向本院提出上訴狀。（應抄附繕本）告訴人或
被害人如對於本判決不服者，應具備理由請求檢察官上訴，其上訴期間之計算係以檢
察官收受判決正本之日期為準。
                                  法院書記官
中      華      民      國    九十四      年    六      月      七      日
附錄本判決論罪之法律條文：
中華民國刑法第一百八十五條之三：
服用毒品、麻醉藥品、酒類或其他相類之物，不能安全駕駛動力交通工具而駕駛者，
處一年以下有期徒刑、拘役或三萬元以下罰金。
中華民國刑法第三百二十條第一項：
意圖為自己或第三人不法之所有，而竊取他人之動產者，為竊盜罪，處五年以下有期
徒刑、拘役或五百元以下罰金。
